【裁判字號】    98,家聲,50
【裁判日期】    980318
【裁判案由】    裁定認可
【裁判全文】
臺灣臺中地方法院民事裁定              98年度家聲字第50號
聲  請  人  乙○○
代  理  人  甲○○
相  對  人  丙○○
上列當事人聲請裁定認可（大陸判決書）事件，本院裁定如下：
    主  文
中華人民共和國福建省福清市人民法院（二００八）融民初字第
三八八號民事判決書（於民國○○○年○月○日生效），應予認
可。
聲請程序費用由相對人負擔。
    理  由
一、按在大陸地區作成之民事確定判決、民事仲裁判斷，不違背
    台灣地區公共秩序或善良風俗者，得聲請法院裁定認可，台
    灣地區與大陸地區人民關係條例第74條第1項定有明文。是
    以，在大陸地區作成之民事確定裁判欲在臺灣地區發生裁判
    之效力者，依首開規定，即須聲請法院裁定認可。
二、聲請意旨略以：聲請人為大陸地區人士，聲請人及相對人於
    民國89年1月14日結婚，嗣於97年5月8日，經大陸地區福建
    省福清市人民法院以（2008）融民初字第388號民事判決離
    婚確定，並已於97年9月5日生效。因上開大陸地區作成之民
    事判決書，並未違反臺灣地區之公共秩序或善良風俗，為免
    聲請人與相對人間之婚姻關係陷於不確定狀態，爰聲請裁定
    認可上開民事判決書等語，並提出戶籍謄本、委託書、該判
    決書、生效證明書及經財團法人海峽交流基金會驗證之公證
    書、代理人身分證影本各1件為憑。
三、聲請人主張其為大陸地區人士，兩造於89年1月14日結婚，
    兩造之婚姻關係經大陸地區法院民事判決離婚確定，且已生
    效等事實，業據其提出與所述情節相符並經財團法人海峽交
    流基金會驗證之上開書證為證，依臺灣地區與大陸地區人民
    關係條例第7條、同條例施行細則第8條之規定，應推定該大
    陸地區作成之文書為真正，並堪認聲請人主張之前揭事實為
    真實。而觀諸聲請人所提之上開判決書記載：本院認為，原
    告（按指聲請人）、被告（按指相對人）未經深入了解就登
    記結婚，缺乏婚姻感情基礎；婚後雙方因性格不合，無法建
    立夫妻感情，現雙方已失去聯繫，夫妻關係名存實亡；原告
    請求離婚，經本院調解無法和好，應予准許等語。本院參諸
    上開離婚判決所舉事由，符合我國民法第1052條第2項規定
    難以維持婚姻之重大事由，其認事用法，與我國法律有關規
    定相符，亦與臺灣地區公共秩序或善良風俗無違。從而，聲
    請人聲請裁定認可上開大陸地區作成之民事確定判決，為有
    理由，應予准許。
四、依非訟事件法第21條第2項、民事訴訟法第95條、第78條，
    裁定如主文。
中    華    民    國    98    年    3     月    18    日
                  家事法庭    法  官  劉長宜
以上正本係照原本作成
如對本裁定抗告，須於裁定送達後10日之不變期間內，向本院提
出抗告狀。
中    華    民    國    98    年    3     月    18    日
                              書記官  董美惠


司法院資訊處製作；財團法人民間司法改革基金會備份。
